【裁判字號】    97,訴,1054
【裁判日期】    970529
【裁判案由】    違反毒品危害防制條例
【裁判全文】
臺灣彰化地方法院刑事判決             97年度訴字第1054號
公 訴 人    臺灣彰化地方法院檢察署檢察官
被    告    甲○○
上列被告因違反毒品危害防制條例案件，經檢察官提起公訴（97
年度毒偵字第1046號），本院依簡式審判程序，判決如下：
    主  文
甲○○施用第一級毒品，累犯，處有期徒刑拾月。扣案之第一級
毒品海洛因壹包（淨重零點零捌公克），沒收銷燬之。
    犯 罪 事 實
一、甲○○前因連續竊盜案件，經本院以92年度易字第586號判
    決判處有期徒刑8月確定。經送監執行，於民國93年11月26
    日縮刑期滿執行完畢。而其曾因施用毒品案件，經本院以92
    年度毒聲字第656號裁定送觀察、勒戒後，認有繼續施用毒
    品傾向，復經本院以92年度毒聲字第1463號裁定令入戒治處
    所施以強制戒治，後因認無繼續戒治之必要，經本院以93年
    度毒聲字第193裁定停止戒治，所餘戒治期間，付保護管束
    於93年4月1日停止其處分執行出監，迄93年7月9日保護管束
    期滿未經撤銷而視為執行完畢，並由臺灣彰化地方法院檢察
    署檢察官以93年度戒毒偵字第262號為不起訴處分確定。詎
    其仍不知悔改，於前開強制戒治執行完畢釋放後5年內，復
    基於施用第一級毒品海洛因之犯意，於97年2月28日晚間8時
    許，在其位於彰化縣永靖鄉永南村八德巷47號住所處內，以
    將第一級毒品海洛因加水稀釋後置放於注射針筒中，注射於
    手臂之方式，施用第一級毒品海洛因1次。嗣於97年2月29日
    下午2時50分許，為警在彰化縣永靖鄉永靖高工前查獲，並
    扣得第一級毒品海洛因1包（淨重0.08公克），始悉上情。
二、案經彰化縣警察局員林分局報請臺灣彰化地方法院檢察署檢
    察官偵查起訴，本院認有刑事訴訟法第273條之1第1項之情
    形，而改依簡式審判程序審理。
    理  由
一、按除被告所犯為死刑、無期徒刑、最輕本刑為3年以上有期
    徒刑之罪或高等法院管轄第1審案件者外，於刑事訴訟法第
    273 條第1項程序進行中，被告先就被訴事實為有罪之陳述
    時，審判長得告知被告簡式審判程序之旨，並聽取當事人、
    代理人、辯護人及輔佐人之意見後，裁定進行簡式審判程序
    ；除簡式審判程序及簡易程序案件外，第1審應行合議審判
    ，刑事訴訟法第273條之1第1項、第284條之1分別定有明文
    。本件被告甲○○所犯係死刑、無期徒刑、最輕本刑為3年
    以上有期徒刑或高等法院管轄第1審案件以外之罪，並於本
    院行準備程序時就被訴事實為有罪之陳述，本院合議庭依前
    揭規定，經評議結果，裁定改由受命法官獨任行簡式審判程
    序，先予敘明。
二、上揭事實，業據被告甲○○迭於警詢、偵訊中及本院行準備
    程序與審理時均坦承不諱，且其於97年2月29日所採取之尿
    液，經送鑑驗結果，確呈可待因、嗎啡陽性反應，此有彰化
    縣警察局委託檢驗尿液代號與真實姓名對照認證單及詮昕科
    技股份有限公司97年2月19日所出具之濫用藥物尿液檢驗報
    告各1紙附卷可稽；另扣案之白色粉末1包，經送鑑驗結果亦
    確係海洛因成分（淨重0.08公克），此有法務部調查局97年
    4 月24日調科壹字第09723020600號鑑定通知書1紙在卷足憑
    ，應認被告之自白應與事實相符，洵堪採信。再查，被告前
    因施用毒品案件，經本院以92年度毒聲字第656號裁定送觀
    察、勒戒後，認有繼續施用毒品傾向，復經本院以92年度毒
    聲字第1463號裁定令入戒治處所施以強制戒治，後因認無繼
    續戒治之必要，經本院以93年度毒聲字第193裁定停止戒治
    ，所餘戒治期間，付保護管束於93年4月1日停止其處分執行
    出監，迄93年7月9日保護管束期滿未經撤銷而視為執行完畢
    等情，有臺灣高等法院被告前案紀錄表及臺灣彰化地方法院
    檢察署刑案資料查註紀錄表各1份在卷足憑，被告顯係於受
    強制戒治執行完畢釋放後，5年內再犯毒品危害防制條例第
    10 條第1項之罪，依同條例第23條第2項規定，應依法論科
    。綜上所述，本件犯罪事證明確，被告前開犯行洵堪認定。
三、核被告所為，係犯毒品危害防制條例第10條第1項之施用第
    一級毒品罪。被告為施用毒品而持有第一級毒品，其持有之
    低度行為應為施用之高度行為所吸收，不另論罪。再查被告
    前因連續竊盜案件，經本院以92年度易字第586號判決判處
    有期徒刑8月確定。經送監執行，於93年11月26日縮刑期滿
    執行完畢等情，有臺灣彰化地方法院檢察署刑案資料查註紀
    錄表及臺灣高等法院被告前案紀錄表各1份附卷可稽，被告
    於受有期徒刑之執行完畢後，5年內再犯有期徒刑以上之罪
    ，為累犯，應依刑法第47條第1項之規定加重其刑。爰審酌
    被告前有施用毒品之不良素行，歷經強制戒治之執行程序後
    ，仍未能徹底戒絕毒品，顯見其意志不堅，惟念其施用毒品
    乃自戕一己之身體健康，尚未危害他人，且犯後坦承犯行，
    暨其施用毒品之犯罪動機、目的、手段及其智識程度、生活
    狀況等一切情狀，量處如主文所示之刑。扣案之海洛因1包
    （淨重0.08公克），係屬第一級毒品，應依毒品危害防制條
    例第18條第1項前段規定，沒收銷燬之。
據上論斷，應依刑事訴訟法第273條之1第1項、第299條第1項前
段，毒品危害防制條例第10條第1項、第23條第2項、第18條第1
項前段，刑法第11條、第47條第1項，判決如主文。
本案經檢察官謝雨青到庭執行職務。
中    華    民    國    97    年    5     月    29    日
                  刑事第七庭  法  官  羅  永  安
以上正本證明與原本無異。
如不服本判決，應於判決送達後10日內，向本院提出上訴書狀，
上訴書狀應「敘述具體上訴理由」，並按他造當事人之人數附繕
本。「切勿逕送上級法院」。
中    華    民    國    97    年    5     月    29    日
                              書記官  魏  嘉  信
附錄本案論罪科刑法條全文：
毒品危害防制條例第10條
施用第一級毒品者，處6月以上5年以下有期徒刑。
施用第二級毒品者，處3年以下有期徒刑。


司法院資訊處製作；財團法人民間司法改革基金會備份。
